臺灣臺北地方法院刑事判決　　　　　　　　　　　　　九十三年度易字第三三五號
　　公　訴　人　臺灣臺北地方法院檢察署檢察官
　　被　　　告　丁○○
右列被告因竊盜等案件，經檢察官提起公訴（九十三年度偵字第三八五八號），及移
送併案審理（九十三年度偵字第四八二七號），被告於本院準備程序中就被訴及移送
併案之事實為有罪之陳述，經本院合議庭裁定由受命法官獨任進行簡式審判程序審理
，判決如左：
    主  文
丁○○連續行使偽造私文書，足以生損害於他人，累犯，處有期徒刑壹年。
如附表所示偽造之簽帳單顧客存根聯共貳張及特約商店存根聯上偽造之「盧一慱」署
押共貳枚均沒收。
    事  實
一、丁○○前有多次竊盜前科，最近一次因竊盜及偽造文書案件，於民國八十九年十
    月十一日經本院以八十九年度訴字第九九七號刑事判決判處有徒刑十月，公訴人
    提起上訴後，於九十年十二月六日經臺灣高等法院以八十九年度上訴字第三八七
    四號刑事判決撤銷原判決，改判處有期徒刑一年、五月，定其應執行刑為有期徒
    刑一年四月確定，甫於九十二年四月十一日縮短刑期執行完畢。詎丁○○猶不知
    悛悔警惕，基於意圖為自己不法之所有及行使偽造私文書以詐欺取財之概括犯意
    ，而為左列行為：
　(一)於九十二年十一月十日午間十二時許，在臺北市大安區○○○路○段一號國立臺
    北科技大學圖書館閱覽室（下稱國立臺北科技大學圖書館），趁甲○○外出用餐
    離開座位之際，竊得甲○○所有MP3隨身聽及無敵CD67翻譯機各一臺。
  (二)於九十二年十一月十八日午間十二時許，在國立臺北科技大學圖書館，趁己○○
    外出用餐離開座位之際，竊得己○○所有無敵CD53翻譯機（機號：S/NＺ0000
    000000）一臺。
  (三)於九十二年十一月十八日午間十二時三十分許，在國立臺北科技大學圖書館，趁
    丙○○外出用餐離開座位之際，竊得丙○○所有七彩小精靈錄音筆（機號：PDJ
    ○○二九一五）一支。
  (四)於九十二年十一月二十一日午間十二時三十分許，在國立臺北科技大學圖書館，
    趁乙○○離開座位至圖書館三樓查詢資料之際，將手伸入乙○○所有藍色背包內
    ，著手翻找財物，當場旋為丙○○發現，並報警處理，而未得逞。
  (五)於九十三年二月二十一日下午一時三十分許，在臺北市○○街十三號三樓學成Ｋ
    書中心內，趁戊○○離開座位之際，竊得戊○○所有皮夾一個，內有國民
    、汽機車駕駛執照、全民健康保險IC卡、士地銀行金融卡、上海商業銀行金融卡
    、臺北市立圖書館借書證各一張及現金新臺幣一千二百元。
  (六)於九十三年二月二十一日下午一時五十三分，在臺北市○○區○○路十三號九樓
    狀元Ｋ書中心內，趁盧一慱離開座位之際，竊得盧一慱所有皮夾一個，內有學生
    證、捷運悠遊卡、臺新國際商業銀行信用卡（卡號：000000000000
    0000）各一張、電子翻譯機一臺及摩托羅拉牌行動電話一具。其後並持竊得
    之上開盧一慱臺新國際商業銀行信用卡，連續於附表所示時地，假冒係持卡人盧
    一慱使用該信用卡購買如附表所示之物，且先後以複寫方式，在二聯式簽帳單上
    顧客存根聯及特約商店存根聯偽簽「盧一慱」（丁○○因筆誤將「盧一慱」簽寫
    為「盧一慱」）之署押，作為以盧一慱名義購物消費，允諾付款予發卡銀行之意
    思表示，而偽造簽帳單私文書，再將簽帳單特約商店存根聯交付該特約商店，使
    各特約商店誤信丁○○即為持卡人本人而陷於錯誤，交付其所購買如附表所示之
    物，均足生損害於盧一慱、各特約商店、財團法人聯合信用卡處理中心及臺新國
    際商業銀行。嗣經警於九十三年二月二十六日晚間八時許，循線至丁○○臺北市
    信義區○○○路○段三九一巷八弄七十七號四樓住處，搜索查獲。
二、案經甲○○、己○○、丙○○、乙○○訴由臺北市政府警察局大安分局報告臺灣
    臺北地方法院檢察署檢察官偵查起訴，及臺北市政府警察局北投分局報告同署檢
    察官偵查移送併案審理。
    理  由
一、犯罪事實之認定：
  (一)右揭事實，迭據被告丁○○於警詢、檢察官偵查及本院審理時均坦承不諱（見九
    十三年度偵字第三八五八號偵查卷第十七頁至第十八頁，九十三年度偵字第四八
    二七號偵查卷第十頁至第十三頁、第四十頁，本院九十三年七月十四日審判筆錄
    ）。
  (二)核與告訴人即被害人甲○○指訴其所有MP3隨身聽及無敵CD67翻譯機各一臺，於
    事實欄一(一)所示時地遭竊；己○○指訴其所有無敵CD53電腦辭典（機號：S/NＺ0
    000000000）一臺，於事實欄一(二)所示時地遭竊；丙○○指訴其所有七
    彩小精靈錄音筆（機號：PDJ○○二九一五）一支於事實欄一(三)所示時地遭竊，
    並於事實欄一(四)所示時地發現被告正以手伸入乙○○所有藍色背包內，翻找財物
    ；乙○○指訴被告於事實欄一(四)所示時地以手伸入其所有藍色背包內，翻找財物
    ，旋為丙○○發現；戊○○指稱其所有皮夾一個（內有國民
    執照、全民健康保險IC卡、士地銀行金融卡、上海商業銀行金融卡、臺北市立圖
    書館借書證各一張及現金新臺幣一千二百元），於事實欄一(五)所示時地遭竊；盧
    一慱指稱其所有皮夾一個，內有學生證、捷運悠遊卡、臺新國際商業銀行信用卡
    （卡號：0000000000000000）各一張、電子翻譯機一臺及摩托
    羅拉牌行動電話一具，於事實欄一(六)所示時地遭竊，且連續於附表所示時地，遭
    人冒名使用上開臺新國際商業銀行信用卡購買如附表所示之物及偽造簽帳單等情
    節相符（見九十三年度偵字第三八五八號偵查卷第六十三頁至第六十五頁、第六
    十九頁至第七十一頁、第七十三頁至第七十四頁、第七十六頁至第七十七頁、第
    七十九頁至第八十頁，九十三年度偵字第四八二七號偵查卷第十五頁至第十八頁
    ）。
  (三)並有攝錄被告進入國立臺北科技大學圖書館竊盜過程之國立臺北科技大學圖書館
    監視錄影光碟三片、錄影帶二捲與翻拍照片七幀、記載告訴人甲○○前開物品失
    竊情形之國立臺北科技大學失竊案件紀錄表、告訴人己○○提出之無敵科技股份
    有限公司無敵CD53電腦辭典保證書影本、告訴人丙○○提出之七彩小精靈錄音筆
    產品保證卡影本、告訴人乙○○立具之臺北市政府警察局大安分局贓物認領保管
    單各一紙、記載被害人吳宜華與盧一慱前開物品失竊情形之失竊報告二紙、被害
    人吳宜華領回失竊現金一千二百元所立具之臺北市政府警察局北投分局贓物認領
    保管單一紙、攝有被告進入狀元Ｋ書中心過程之監視錄影帶一捲、光碟一片及被
    告於附表編號一所示地點購物情形照片一幀、臺北市政府警察局中正第一分局受
    理被害人戊○○報案之受理刑事案件報案三聯單影本、臺北市政府警察局北投分
    局受理被害人盧一慱報案之受理刑事案件報案三聯單、受理各類案件紀錄表及員
    警工作紀錄簿影本各一紙、臺新國際商業銀行九十三年七月二日臺新信卡字第九
    ○三二九五號函暨冒用明細、簽帳單影本二紙在卷可憑（見九十三年度偵字第三
    八五八號偵查卷第四頁至第七頁、第六十八頁、第七十二頁、第七十八頁、第八
    十一頁、第八十五頁、第八十六頁，九十三年度偵字第四八二七號偵查卷第二十
    三頁至第二十五頁、第三十一頁至第三十四頁、第四十七頁，本院卷）。
  (四)是由告訴人甲○○、己○○、丙○○、乙○○之指訴；被害人戊○○、盧一慱之
    陳述；國立臺北科技大學圖書館監視錄影光碟三片、錄影帶二捲與翻拍照片七幀
    、國立臺北科技大學失竊案件紀錄表影本、無敵科技股份有限公司無敵CD53電腦
    辭典保證書影本、七彩小精靈錄音筆產品保證卡影本、告訴人乙○○立具之臺北
    市政府警察局大安分局贓物認領保管單各一紙、失竊報告二紙、臺北市政府警察
    局北投分局贓物認領保管單一紙、狀元Ｋ書中心監視錄影帶一捲、光碟一片及被
    告於附表編號一所示地點購物情形照片一幀、臺北市政府警察局中正第一分局受
    理被害人戊○○報案之受理刑事案件報案三聯單影本、臺北市政府警察局北投分
    局受理被害人盧一慱報案之受理刑事案件報案三聯單、受理各類案件紀錄表及員
    警工作紀錄簿影本各一紙、臺新國際商業銀行函文暨冒用明細、簽帳單影本二紙
    等補強證據，足資擔保被告於警詢、檢察官偵查及本院審理中所為前開任意性自
    白具有相當程度之真實性，而得使本院確信被告前述自白與事實相符。揆諸刑事
    訴訟法第一百五十六條第一項「被告之自白，非出於強暴、脅迫、利誘、詐欺、
    違法羈押或其他不正之方法，且與事實相符者，得為證據。」及第二項「被告之
    自白，不得作為有罪判決之唯一證據，仍應調查其他必要之證據，以察其是否與
    事實相符。」規定，本院自得依被告前述自白及各項補強證據認定被告確有右揭
    犯行。
  (五)本件事證明確，被告犯行堪以認定，應依法論科。
二、論罪科刑之法律適用：
  (一)查被告先後於事實欄一(一)至(三)、(五)、(六)所示之時地，竊得告訴人甲○○、己○○
    、丙○○及被害人戊○○、盧一慱前開財物，且於事實欄一(四)所示之時地，將手
    伸入告訴人乙○○之藍色背包著手翻找財物，旋為丙○○發現報警而未得逞，並
    於竊得被害人盧一慱所有上開臺新國際商業銀行信用卡後，連續於附表所示時地
    ，假冒係持卡人盧一慱而使用該信用卡購買如附表所示之物及偽造簽帳單後交付
    特約商店人員行使之。是核被告所為，係犯刑法第三百二十條第一項之竊盜罪、
    同法第二百十六條、第二百十條之行使偽造私文書罪及同法第三百三十九條第一
    項之詐欺取財罪。被告於附表編號一、二所示之簽帳單上偽造署押之行為係偽造
    私文書之部分行為；又偽造私文書後進而行使，偽造之低度行為應為行使之高度
    行為所吸收，均不另論罪。被告於事實欄一(四)所示之時地，將手伸入告訴人乙○○之藍色背包著手翻找財物，旋為丙○○發現報警而未得逞，即已著手竊盜行為
    之實施，嗣他人發現報警而未得逞，是該次竊盜犯行尚屬未遂。被告所犯上開竊
    盜罪（事實欄一(一)至(三)、(五)、(六)既遂部分及事實欄一(四)未遂部分）、行使偽造私
    文書罪（如附表所示）及詐欺取財罪（如附表所示），均有多次犯行，各犯行間
    ，時間緊接，各觸犯構成要件相同之罪名，顯均係基於概括犯意而為之，均為連
    續犯，應分別論以一連續竊盜罪、連續行使偽造私文書罪及連續詐欺取財罪。又
    被告所犯前開連續竊盜罪、連續行使偽造私文書罪、連續詐欺取財罪間，有方法
    結果之牽連犯關係，應依刑法第五十五條規定，從一重之連續行使偽造私文書罪
    處斷。被告因竊盜及偽造文書案件，於八十九年十月十一日經本院以八十九年度
    訴字第九九七號刑事判決判處有徒刑十月，公訴人提起上訴後，於九十年十二月
    六日經臺灣高等法院以八十九年度上訴字第三八七四號刑事判決撤銷原判決，改
    判處有期徒刑一年、五月，定其應執行刑為有期徒刑一年四月確定，甫於九十二
    年四月十一日縮短刑期執行完畢，此有臺灣高等法院被告全國前案紀錄表一件在
    卷可按（見本院卷），被告於五年以內再犯本案有期徒刑以上之罪，為累犯，應
    依刑法第四十七條規定加重其刑。公訴人起訴之事實雖未敘及被告如事實欄一(五)
    、(六)所示之犯行，然該部分事實與公訴人起訴之犯罪事實既具有連續犯之裁判上
    一罪關係，應為起訴效力所及，本院自應併予審究。爰審酌被告前有多次竊盜前
    科，於前案甫執行完畢後，竟不知悛悔警惕，復以同一手法再犯本案，惟已將竊
    得之現金一千二百元歸還被害人戊○○，此據被害人戊○○於警詢時陳明在卷，
    復有右揭贓物認領管單存卷足佐，並已將冒用被害人盧一慱上開信用卡消費之金
    額共一萬五千三百八十元償還臺新國際商業銀行，有臺新國際商業銀行收據一紙
    附卷可稽（見本院卷），及其犯罪之動機、目的、智識程度為大慱畢業、犯罪所
    得財物之價值合計一萬五千三百八十元、犯罪後坦承犯行、深具悔意之態度等一
    切情狀，量處如主文所示之刑，以示懲儆。
  (二)被告於如附表所示商店消費時，簽署之簽帳單顧客存根聯共二紙，為被告所有因
    犯罪所得之物，並無證據證明業已滅失而不存在，均依刑法第三十八條第一項第
    三款規定宣告沒收。又如附表所示被告偽造「盧一慱」署押之簽帳單其特約商店
    存根聯，雖係被告供犯罪所用之物，然均已交付各特約商店保管已非被告所有，
    且非違禁物，爰不為沒收之諭知；惟其上偽造「盧一慱」署押共二枚，均應依刑
    法第二百十九條規定宣告沒收。
據上論斷，應依刑事訴訟法第二百七十三條之一第一項、第二百九十九條第一項前段
，刑法第五十六條、第三百二十條第一項、第二百十六條、第二百十條、第三百三十
九條第一項、第五十五條、第四十七條、第三十八條第一項第三款、第二百十九條，
罰金罰鍰提高標準條例第一條前段，判決如主文。
本案經檢察官謝奇孟到庭執行職務
中　　　華　　　民　　　國　　九十三　　年　　　七　　　月　　　三十　　日
                                    臺灣臺北地方法院刑事第八庭
                                        法  官 張筱琪
右正本證明與原本無異。
如不服本判決，應於判決送達後十日內，向本院提出上訴狀。
                                        書記官 林佳蘋
中　　　華　　　民　　　國　　九十三　　年　　　八　　　月　　　二　　　日
附錄本件論罪科刑法條：
中華民國刑法第二百十六條
(行使偽造變造或登載不實之文書罪)
行使第二百十條至第二百十五條之文書者，依偽造、變造文書或登載不實
事項或使登載不實事項之規定處斷。
中華民國刑法第二百十條
(偽造變造私文書罪)
偽造、變造私文書，足以生損害於公眾或他人者，處五年以下有期徒刑。
中華民國刑法第三百二十條
 (普通竊盜罪、竊佔罪)
意圖為自己或第三人不法之所有，而竊取他人之動產者，為竊盜罪，處五
年以下有期徒刑、拘役或五百元以下罰金。
意圖為自己或第三人不法之利益，而竊佔他人之不動產者，依前項之規定
處斷。
前二項之未遂犯罰之。
中華民國刑法第三百三十九條
(普通詐欺罪)
意圖為自己或第三人不法之所有，以詐術使人將本人或第三人之物交付者
，處五年以下有期徒刑、拘役或科或併科一千元以下罰金。
以前項方法得財產上不法之利益或使第三人得之者，亦同。
前二項之未遂犯罰之。
附表：被告冒名使用信用卡消費部分
┌───┬────┬─────┬──────────┬──────────┐
│編 號 │ 時 間  │商店名稱  │     地   點        │消費金額及購得物品  │
│      │        │          │                    ├──────────┤
│      │        │          │                    │偽造之簽帳單及署押  │
├───┼────┼─────┼──────────┼──────────┤
│      │九十三年│泰一電器三│臺北縣三重市○○○路│八千八百九十元      │
│ 一   │二月廿一│重分公司  │一一五號            │無敵CD-818影音辭典學│
│      │日下午二│          │                    │習機                │
│      │時二十五│          │                    ├──────────┤
│      │分許）  │          │                    │以複寫方式在簽帳單顧│
│      │        │          │                    │顧客存根聯及特約商店│
│      │        │          │                    │存根聯偽造「盧一慱」│
│      │        │          │                    │署押各一枚          │
├───┼────┼─────┼──────────┼──────────┤
│      │九十三年│全國電子股│臺北縣三重市○○○路│六千四百九十元      │
│ 二   │二月廿一│份有限公司│一三七號一樓        │無敵CD606動畫辭典學 │
│      │日下午二│自強門市  │                    │習機                │
│      │時四十一│          │                    ├──────────┤
│      │分許    │          │                    │以複寫方式在簽帳單顧│
│      │        │          │                    │顧客存根聯及特約商店│
│      │        │          │                    │存根聯偽造「盧一慱」│
│      │        │          │                    │署押各一枚          │
├───┴────┴─────┴──────────┴──────────┤
│                                                                        │
│刷卡所詐得財物總金額：一萬五千三百八十元                                │
│                                                                        │
└────────────────────────────────────┘
